【裁判字號】    99,上易,132
【裁判日期】    990927
【裁判案由】    違反毒品危害防制條例
【裁判全文】
臺灣高等法院花蓮分院刑事判決         99年度上易字第132號
上  訴  人
即  被  告  甲○○
上列上訴人即被告因違反毒品危害防制條例案件，不服臺灣花蓮
地方法院99年度易字第160號中華民國99年7月23日第一審判決（
起訴案號：臺灣花蓮地方法院檢察署99年度毒偵字第149號），
提起上訴，本院判決如下：
    主  文
上訴駁回。
    理  由
一、依刑事訴訟法第350條、第361條、第362條、第367條規定，
    不服地方法院之第一審判決而上訴者，須提出上訴書狀，並
    應敘述具體理由，為上訴必備之程式；其所提出之上訴書狀
    並未敘述上訴理由，或僅曾以言詞陳述上訴理由者，均應於
    上訴期間屆滿後20日內補提理由書於第一審法院。第一審法
    院經形式審查，認逾期未補提上訴理由者，應定期間先命補
    正；逾期未補正者，為上訴不合法律上之程式，應以裁定駁
    回。倘已提出上訴理由，但所提非屬具體理由者，則由第二
    審法院以上訴不合法律上之程式，判決駁回。而所謂具體理
    由，必係依據卷內既有訴訟資料或提出新事證，指摘或表明
    第一審判決有何採證認事、用法或量刑等足以影響判決本旨
    之不當或違法，而構成應予撤銷之具體事由，始克當之（例
    如：依憑證據法則具體指出所採證據何以不具證據能力，或
    依憑卷證資料，明確指出所為證據證明力之判斷如何違背經
    驗、論理法則）；倘僅泛言原判決認定事實錯誤、違背法令
    、量刑失之過重或輕縱，而未依上揭意旨指出具體事由，或
    形式上雖已指出具體事由，然該事由縱使屬實，亦不足以認
    為原判決有何不當或違法者（例如：對不具有調查必要性之
    證據，法院未依聲請調查亦未說明理由，或援用證據不當，
    但除去該證據仍應為同一事實之認定），皆難謂係具體理由
    ，俾與第二審上訴制度在請求第二審法院撤銷、變更第一審
    不當或違法之判決，以實現個案救濟之立法目的相契合，並
    節制濫行上訴（最高法院著有97年度台上字第892號判決可
    參）。
二、本件上訴人即被告甲○○（下簡稱上訴人）不服原審判決，
    於99年8月9日合法提起上訴，並於99年8月19日形式上提出
    上訴理由狀敘述上訴理由略以：上訴人於99年2月7日晚間22
    時許，在台北市松山火車站內被警查獲之第一級毒品，並非
    上訴人所有，而警方未經上訴人同意就恣意搜索，且上訴人
    未曾有施用第一級毒品之前科，上訴人當日係探望年邁母親
    住院情況，不可能攜帶毒品。上訴人所說外套是向綽號「廚
    師財」之友人所借，上訴人僅說可能是他的，並非一定是他
    的，因上訴人亦不知為何外套有第一級毒品，然外套是廚師
    財的確是事實，「廚師財」於99年1月7日到花蓮監獄執行時
    ，上訴人即續租其原所承租之套房，所以才有「廚師財」及
    其女友之衣物，並交待上訴人整理保存，至有拿「廚師財」
    外套一節，並非當天向「廚師財」所借云云。
三、經查：
(一)本件原判決認上訴人因有施用第二級毒品安非他命及持有第
    一級毒品海洛因之犯行，分別犯毒品危害防制條例第10條第
    2項及同條例第11條第2項之罪，且均係累犯，因而分別判處
    有期徒刑5月及6月，並定應執行刑有期徒刑10月，且諭知如
    易科罰金之折算標準為新臺幣1千元折算1日，並就扣案第一
    級毒品海洛因1包、海洛因殘渣袋1只（兩者合計毛重1.63公
    克、淨重0.93公克）併依同條例第18條第1項規定宣告沒收
    銷燬等，經核其認事用法及量刑並無違法或不當，合先敘明
    。
(二)上訴人雖於99年8月9日具狀表明不服因原判決而提起上訴之
    旨，但因其上訴狀並未敘明上訴理由，經原審法院命其限期
    補正後，上訴人雖於99年8月19日具狀敘述上訴理由如上，
    然觀其上訴理由，均僅敘述其未有持有第一級毒品海洛因之
    行為，就原判決所認其施用第二級毒品安非他命部分並未敘
    明有何上訴之理由，是上訴人對此部分判決既未敘述上訴理
    由，且經原審法院命限期其補正，仍未補正，揆諸刑事訴訟
    法第361條規定，此部分上訴自非合法。
(三)至上訴人關於原判決認定其有持有第一級毒品海洛因部分固
    以前詞據為上訴理由，惟查：觀諸上訴人警詢筆錄及卷附自
    願受索搜同意書（偵查卷第5頁、第11頁），足認本件警員
    對上訴人執行搜索係經上訴人同意，且遍觀全卷，上訴人於
    檢察官偵查及原審審理中亦均未曾以遭違法搜索資為抗辯，
    而其上訴意旨亦僅泛稱警方未經其同意就肆意搜索，並未具
    體指出警方究如何未經其同意予以搜索，是其空言泛指，難
    謂有具體理由。次查，關於遭查獲藏置有第一級毒品海洛因
    之外套來源，上訴人於原審辯稱係查獲當日即99年2月7日向
    綽號「廚師財」之友人曾萬枝所借乙節，已據證人曾萬枝於
    原審證述時否認在卷（詳原審判決第4頁），是上訴人前揭
    上訴意旨除與其於原審所辯不一外，復未依憑卷證資料，明
    確指出原審採信證人曾萬枝之證言如何違背經驗或論理法則
    ，顯亦與上訴第二審所應備之具體事由不符。此外，上訴人
    亦未提出新事證，指摘或表明第一審判決有何採證認事，足
    以影響判決本旨之不當或違法，而構成應予撤銷之具體事由
    。故依前開最高法院判決意旨，上訴人前揭上訴理由自非屬
    得上訴第二審之具體理由。從而，揆諸上開說明，本件上訴
    不合法律上之程式，且無從命補正，應予駁回，並不經言詞
    辯論為之。
三、依刑事訴訟法第367條前段、第372條，判決如主文。
中    華    民    國    99    年    9     月    27    日
                    刑事庭審判長法  官  謝志揚
                                法  官  李水源
                                法  官  許仕楓
以上正本證明與原本無異。
本件不得上訴。
中    華    民    國    99    年    9     月    27    日
                                書記官  李德霞

司法院資訊處製作；財團法人民間司法改革基金會備份。
